# 关于 GP 为代理人还是主要责任人的判断

提问人：xin910910 时间：2019-08-09 11:07:31
请教陈版主，一家国资企业 H（国有资本占比 30%左右），其子公司 A（持股 10%，LP）、其另一家子公司下属 100%控股公司 B（持股 0.2%，GP）、其他个人成立的有限合伙 C（持股 89.8%，LP）共同出资成立合伙企业 D，三方约定： 1 、经营范围为：建筑工程项目管理及项目投资等。
2 、合伙企业存续期限为 5 年。
3 、责任：GP 对于合伙企业的债务承担无限连带责任。GP 不对 LP的收益予以保底；所有本金返还及收益回报均应源自合伙企业的资产。
4 、权限：作为执行事务合伙人，GP 拥有《合伙企业法》及本合伙协议所规定的对于合伙企业事务的独占及排他的投资业务管理权、执行权等。
5 、合伙事务执行：合伙企业及其投资业务以及其他活动之管理、控制、运营、决策的权力全部排他性地归属于 GP，由其直接行使或通过其委派的代表行使。合伙企业由普通合伙人独占及排他的执行合伙事务。
6 、业务方式：用自有资金对外进行投资、项目合作。该合伙企业的资金原则上仅投向执行事务合伙人所确定的项目，不用于其他投资。但经全体合伙人一致同意，可以另行投资其他项目。
7 、决议：重要事项应当经全体合伙人一致同意。
8 、收益分配与亏损分担的原则：合伙企业盈利在扣除合伙企业费用后若有盈利，再由执行事务合伙人根据各方实际缴纳出资份额进行利润分配。
根据规定，国有独资公司、国有企业、上市公司以及公益性的事业单位、社会团体不得成为普通合伙人。
求助的问题是：
B 公司作为国资企业的孙公司，是否能作为 GP？如何判断其是代理人还是主要责任人？以及，是否可以将 D纳入合并范围？谢谢！

回答人：chenyiwei
1 、B 公司能否作为 GP，建议咨询律师和工商登记机关。
2 、B公司因为持股比例很低，只有 0.2%，在”由执行事务合伙人根据各方实际缴纳出资份额进行利润分配 “的利润分配原则下所享有或承担合伙企业盈亏的份额和比例都很小，即享有合伙企业权益的量级和可变动性都不大，且其中未提及 GP 收取管理费等条款。虽然名义上 GP 拥有广泛的决策权力，但应认定为代理人，B 公司不控制该合伙企业。

提问人：xin910910 时间：2019-08-10 11:23:26
陈老师，提问中有遗漏对管理费的约定，合伙企业协议约定：“合伙企业执行事务合伙人收取合伙企业管理费，收取比例另行协商。” 是否收取比例决定其最终是代理人还是主要负责人？

回答人：chenyiwei
要考虑其影响，即 GP享有或承担整体合伙企业经营业绩可变性的风险和收益的程度。